【裁判字號】    94,上易,1577
【裁判日期】    950125
【裁判案由】    竊盜
【裁判全文】
臺灣高等法院臺中分院刑事判決        94年度上易字第1577號
上  訴  人  台灣台中地方法院檢察署檢察官
被      告  子○○
                    1號(
上列上訴人因被告竊盜案件，不服臺灣臺中地方法院94年度易字
第2017號中華民國94年11月11日第一審判決（起訴案號：臺灣臺
中地方法院檢察署94年度偵字第15495號 ），提起上訴（移送併
辦案號：臺灣臺中地方法院檢察署94年度偵字第19295號 ），本
院判決如下：
    主  文
原判決撤銷。
子○○常業竊盜，累犯，處有期徒刑貳年，並於刑之執行前，令
入勞動場所強制工作年。
    事  實
一、子○○曾於民國93年間因竊盜案件，經臺灣臺中地方法院豐
    原簡易庭以93年度豐簡字第339號判處有期徒刑四月，於94
    年1月12日執行完畢。竟不知悔改，基於意圖為自己不法所
    有之常業竊盜犯意，自94年4月初起至94年9月25日止，先後
    於如附表所示之時間、地點，方法竊取如附表所示之財物12
    次，並恃以維生。嗣於94年9月25日上午11時許，子○○至
    附表編號12之地點，竊取壬○○置於三樓與四樓樓梯間牛仔
    褲內之10元硬幣20個，為壬○○所發覺而當場逮捕，並報警
    處理，經警在子○○身上起出其在附表編號12所竊壬○○所
    有之10元硬幣20個、在附表編號9所竊己○○所有之珍珠金
    耳環1對及珍珠金戒指1只、在附表編號8所竊辛○○所有之
    白Ｋ金女鑽戒1只（業經員警分別發還予壬○○、己○○、
    辛○○）而查悉上情。
二、案經臺中縣警察局東勢分局報請臺灣台中地方法院檢察署檢
    察官偵查起訴及移送本院併案審理。
    理  由
一、按刑事訴訟法第159條之5規定：「被告以外之人於審判外之
    陳述，雖不符前四條之規定，而經當事人於審判程序同意作
    為證據，法院審酌該言詞陳述或書面陳述作成時之情況，認
    為適當者，亦得為證據。當事人、代理人或辯護人於法院調
    查證據時，知有第159條第1項不得為證據之情形，而未於言
    詞辯論終結前聲明異議者，視為有前項之同意」。本案被告
    及檢察官對於證人即被害人丁○○、李昌松、丙○○、辛○○、己○○、壬○○、寅○○、庚○○○、戊○○、乙○○
    、丑○○及癸○○於警詢之陳述，於本院審理時表示無意見
    ，而未於言詞辯論終結前聲明異議，揆諸上開規定，自得為
    證據，合先敘明。
二、上揭事實，業據被告子○○坦承不諱，核與證人即被害人丁○○、李昌松、丙○○、辛○○、己○○、壬○○、寅○○
    、庚○○○、戊○○、乙○○、丑○○及癸○○於警詢時所
    指述情節相符，並有贓物認領保管單3紙、照片31幀、現場
    圖1張附卷可稽，足見被告自白與事實相符，是被告之犯行
    洵堪認定。
三、按刑法上所謂常業犯，指反覆以同種類行為為目的之社會活
    動之職業性犯罪而言，至於犯罪所得之多寡，是否恃此犯罪
    為唯一之謀生職業，則非所問，縱令兼有其他職業，仍無礙
    該常業犯罪之成立（最高法院85年台上字第510號判例要旨
    參照）。本案被告自94年4月初至94年9月25日之5個多月間
    ，反覆12次竊取他人之財物，其於原審審理時並供稱：伊因
    不敢回家，又找不到工作，缺錢才去偷竊等語（見原審卷第
    30頁），顯見被告反覆12次竊取他人財物之目的，係恃此維
    生無疑。核其所為，係犯刑法第322條之常業竊盜罪。起訴
    法條雖記載被告係犯刑法第320條第1項之竊盜罪，惟檢察官
    於本院審理時，已變更起訴法條為刑法第322條之常業竊盜
    罪，本院自無庸變更起訴法條，附此敘明。又檢察官雖未及
    就被告所犯附表編號1至7、10、11所示之犯行起訴，然此部
    分與上開己起訴成罪部分，有常業犯之實質上一罪關係，為
    起訴效力所及，並經檢察官聲請併辦，依審判不可分原則，
    本院自得併予審判，附此敘明。查被告曾於93年間因竊盜案
    件，經臺灣臺中地方法院豐原簡易庭以93年度豐簡字第339
    號判處有期徒刑四月，於94年1月12日執行完畢，有臺灣高
    等法院被告全國前案紀錄表及臺灣臺中地方法院檢察署刑案
    資料查註紀錄表附卷可稽，其於受有期徒刑執行完畢後，五
    年以內再犯有期徒刑以上之罪之本案，為累犯，應依刑法第
    47條之規定加重其刑。原審認被告罪證明確，予以論罪科刑
    ，固非無見。惟原判決未及審酌被告所犯編號1、2、4、5
    、10、11之犯行，自有未洽。又被告反覆12次竊取他人財物
    之目的，係恃此維生無疑，核其所為，係犯刑法第322條之
    常業竊盜罪，原判決卻誤認係連續犯刑法第321條1項第2款
    之罪，亦有未洽。另被告以犯竊盜罪為常業，有必要於刑之
    執行前令入勞動場所強制工作3年（詳後論述），原判決卻
    未予宣告，亦有不妥。是檢察官上訴指摘原判決未及審酌被
    告附表編號所示1、2、4、5、10、11之犯行並請求對被告於
    刑之執行前令入勞動場所強制工作3年，為有理由，自應由
    本院將原判決撤銷改判。爰審酌被告有竊盜之犯罪紀錄，甫
    執行完畢後仍不知悔改再犯本案，而於5個多月之期間犯案
    達12次，造成被害人財產上之損失，危害社會非輕，惟到案
    後尚能坦承犯行等一切情狀，量處如主文第2項所示之刑，
    以資懲儆。末查被告曾有竊盜之犯罪紀錄，已如上述，且於
    5個多月期間內一而再為竊盜之行為達12次，顯見被告反覆
    12次竊取他人財物之目的，係恃此維生無疑，顯係以犯竊盜
    罪為常業，為預防其再犯，並啟發其內心刻苦耐勞之積極面
    ，本院認被告有於刑之執行前再令入勞動場所強制工作三年
    之必要，爰依竊盜犯贓物犯保安處分條例第1條、第3條第1
    項第2款、第4條、第5條第1項前段規定併宣告之。
據上論斷，應依刑事訴訟法第369條第1項前段、第364條、第299
條第1項前段、刑法第322條、第47條，竊盜犯贓物犯保安處分條
例第1條、第3條第1項第2款、第4條、第5條第1項前段 ，判決如
主文。
本案經檢察官卯○○到庭執行職務。
中    華    民    國    95    年    1    月  25       日
            刑事第八庭  審判長法  官  羅  得  村
                              法  官  劉  榮  服
                              法  官  巫  政  松
上列正本證明與原本無異。
如不服本判決應於收受送達後十日內向本院提出上訴書狀，其未
敘述上訴之理由者並得於提起上訴後十日內向本院補提理由書（
均須按他造當事人之人數附繕本）。
                              書記官  陳  妙  瑋
中    華    民    國    95    年    1    月    26     日
附錄本案論罪科刑法條全文：
刑法第322條：
以犯竊盜罪為常業者，處一年以上七年以下有期徒刑。
附表：
┌──┬────┬────┬───┬─────┬──────┐
│編號│犯罪時間│犯罪地點│被害人│竊盜方法及│備        註│
│    │        │        │      │竊盜之財物│            │
├──┼────┼────┼───┼─────┼──────┤
│ 1  │94年4月 │臺中縣東│寅○○│以自備鑰匙│移送本院之併│
│    │初某日8 │勢鎮文心│      │1支，竊取 │辦案件      │
│    │時許    │街327巷 │      │現金新臺幣│            │
│    │        │1號     │      │（下同）1 │            │
│    │        │        │      │000餘元得 │            │
│    │        │        │      │手（侵入住│            │
│    │        │        │      │宅部分未據│            │
│    │        │        │      │告訴）    │            │
├──┼────┼────┼───┼─────┼──────┤
│ 2  │94年6月 │臺中縣東│曾陳秀│徒手打開紗│移送本院之併│
│    │17 日9時│勢鎮中山│戀    │窗後，竊取│辦案件      │
│    │許      │路36號  │      │得1000餘元│            │
│    │        │        │      │得手（侵入│            │
│    │        │        │      │住宅部分未│            │
│    │        │        │      │據告訴）  │            │
├──┼────┼────┼───┼─────┼──────┤
│ 3  │94年8月 │臺中縣東│丁○○│徒手竊取  │移送本院之併│
│    │11日15時│勢鎮本街│      │100餘元得 │辦案件，惟原│
│    │許      │119巷15 │      │手（侵入住│審已審酌而判│
│    │        │號      │      │宅部分未據│決          │
│    │        │        │      │告訴）。  │            │
├──┼────┼────┼───┼─────┼──────┤
│ 4  │94年8月 │臺中縣東│戊○○│徒手竊盜未│移送本院併辦│
│    │11日15時│勢鎮本街│      │得手（侵入│之案件      │
│    │許      │119巷15 │      │住宅部分未│            │
│    │        │之2號   │      │據告訴）。│            │
├──┼────┼────┼───┼─────┼──────┤
│ 5  │94年8月 │臺中縣東│癸○○│以自備之鑰│移送本院併辦│
│    │中旬某日│勢鎮第七│      │匙1支，竊 │之案件      │
│    │19時許  │橫街96號│      │取車號OL-7│            │
│    │        │前      │      │162號自用 │            │
│    │        │        │      │小貨車車內│            │
│    │        │        │      │之現金200 │            │
│    │        │        │      │餘元得手。│            │
├──┼────┼────┼───┼─────┼──────┤
│ 6  │94年8月 │臺中縣東│丙○○│以自備之鑰│移送本院併辦│
│    │底某日4 │勢鎮第二│      │匙1支，竊 │之案件，惟原│
│    │時許    │橫街22號│      │取車號RI-7│審已審酌而判│
│    │        │前      │      │761號自用 │決          │
│    │        │        │      │小客貨車內│            │
│    │        │        │      │之現金200 │            │
│    │        │        │      │餘元得    │            │
│    │        │        │      │手。      │            │
├──┼────┼────┼───┼─────┼──────┤
│ 7  │94年8月 │臺中縣東│甲○○│以自備之鑰│移送本院併辦│
│    │底某日4 │勢鎮第二│      │匙1支，竊 │之案件，惟原│
│    │時許    │橫街26號│      │取車號OX-3│審已審酌而判│
│    │        │前      │      │722號自用 │決（原判決誤│
│    │        │        │      │小貨車內之│載被害人為李│
│    │        │        │      │現金100 餘│昌松）      │
│    │        │        │      │元得手。  │            │
├──┼────┼────┼───┼─────┼──────┤
│ 8  │94年9月8│台中縣東│辛○○│乘頂樓窗戶│起訴書所起訴│
│    │日下午3 │勢鎮東安│      │未鎖之際，│之案件      │
│    │時30分許│里本街  │      │逾越進入，│            │
│    │        │214號   │      │以徒手竊取│            │
│    │        │        │      │白金十字項│            │
│    │        │        │      │鍊2條 (分 │            │
│    │        │        │      │別重3.25錢│            │
│    │        │        │      │、3.43錢) │            │
│    │        │        │      │黃金十字項│            │
│    │        │        │      │鍊三條 (分│            │
│    │        │        │      │別重2.70錢│            │
│    │        │        │      │、2.73錢、│            │
│    │        │        │      │2.70錢)、 │            │
│    │        │        │      │白K金女鑽 │            │
│    │        │        │      │戒一只 (重│            │
│    │        │        │      │0.42克拉) │            │
│    │        │        │      │價值共約五│            │
│    │        │        │      │萬元（侵入│            │
│    │        │        │      │住宅部分未│            │
│    │        │        │      │據告訴）  │            │
├──┼────┼────┼───┼─────┼──────┤
│ 9  │94年9月8│台中縣東│己○○│乘頂樓鋁門│起訴書所起訴│
│    │日下午5 │勢鎮東安│      │未鎖之際，│之案件      │
│    │時21分  │里本街  │      │由該鋁門進│            │
│    │        │200號   │      │入（侵入住│            │
│    │        │        │      │宅部分未據│            │
│    │        │        │      │告訴），以│            │
│    │        │        │      │徒手竊取珍│            │
│    │        │        │      │珠金耳環、│            │
│    │        │        │      │珍珠金戒指│            │
│    │        │        │      │(價值共約 │            │
│    │        │        │      │7500元)   │            │
├──┼────┼────┼───┼─────┼──────┤
│ 10 │94年9月 │臺中縣東│乙○○│侵入住宅，│移送本院併辦│
│    │18日22時│勢鎮第一│      │竊取現金20│之案件      │
│    │        │橫街59號│      │00餘元得手│            │
│    │        │        │      │（侵入住宅│            │
│    │        │        │      │部分未據告│            │
│    │        │        │      │訴）。    │            │
├──┼────┼────┼───┼─────┼──────┤
│ 11 │94年9月 │臺中縣東│丑○○│以徒手板開│移送本院併辦│
│    │20日凌晨│勢鎮文心│      │車號TBP-61│之案件      │
│    │3時     │街127巷 │      │9號重型機 │            │
│    │        │16號前  │      │車行李箱，│            │
│    │        │        │      │竊取現金  │            │
│    │        │        │      │900餘元得 │            │
│    │        │        │      │手。      │            │
├──┼────┼────┼───┼─────┼──────┤
│ 12 │94年9月 │台中縣東│壬○○│侵入住宅（│起訴書起訴之│
│    │25日上午│勢鎮粵寧│      │未據告訴）│案件        │
│    │11時許  │里東蘭路│      │，以徒手竊│            │
│    │        │54之31號│      │取10元硬幣│            │
│    │        │        │      │20個 (共  │            │
│    │        │        │      │200 元)   │            │
└──┴────┴────┴───┴─────┴──────┘
                                                      Ａ


司法院資訊處製作；財團法人民間司法改革基金會備份。
